臺灣板橋地方法院刑事判決　　　　　　100年度簡上字第155號
上　訴　人　臺灣板橋地方法院檢察署檢察官
被　　　告　3427HD991.
上列上訴人因被告犯性騷擾防治法案件，不服中華民國99年12月
30日本院年度簡字第10327 號第審判決（聲請簡易處刑案號：臺
灣板橋地方法院檢察署99年度速偵字第7488號），提起上訴，管
轄第2 審之本院合議庭判決如下：
    主文
原判決撤銷。
3427HD9911意圖性騷擾，乘人不及抗拒而為觸摸其胸部之行為，
處拘役伍拾日，如易科罰金，以新臺幣壹仟元折算壹日。
    事實
一、3427HD9911於民國（下同）99年11月22日16時許，騎乘車牌
    號碼不詳之機車，行經改制前之臺北縣中和市（改制後為新
    北市中和區○○○路440 號「極品檳榔攤」前，向該攤女店
    員即代號3427HV9911之女子（真實姓名年籍詳卷，下稱：A
    女）購買香菸時，見A 女衣著單薄，認有機可趁，竟基於性
    騷擾之意圖，趁A 女不及抗拒時，徒手撫摸A 女胸部得逞，
    並出言：「好大喔！」一語；嗣A 女之同事旋即將3427HD99
    11攔下，禁止其離去，並即報警處理，始查悉上情。
二、案經A 女訴由改制前之臺北縣政府（改制後為新北市政府）
    警察局中和第二分局移由臺灣板橋地方法院檢察署檢察官偵
    查後聲請本院以簡易判決處刑。
    理由                                              
一、本判決後開所引用之被告以外之人於審判外之陳述，雖屬傳
    聞證據，惟公訴人及被告就前揭審判外陳述之證據能力，迄
    至言詞辯論終結前均未聲明異議。本院審酌該等證據資料製
    作時之情況，並無違法不當及證明力明顯過低之瑕疵，亦認
    為以之作為證據應屬適當，依刑事訴訟法第159 條之5 規定
    ，認該等證據資料均有證據能力，合先敘明。
二、訊據被告於本院審理時矢口否認有聲請簡易判決處刑書所指
    犯行，辯稱：我當時的確是有買菸沒錯，我要找錢給告訴人
    的時候，她突然大叫，叫她的同事過來，我並沒有碰她，我
    否認犯罪，當時我突然被押住威脅，叫警察把我押到警察局
    ，當時我只有一個人人單勢薄，對方很多人我根本沒有辦法
    反抗，我被脅迫，上次我沒到，因為我認為我是冤枉的卻要
    支付賠償金真的很冤枉，因為這件事情我被家人誤解，告訴
    人突然間叫她同事攔住我的車，但我真的都沒有作，他們就
    報警把我押到警局；我真的沒有碰告訴人云云。經查：被告
    上述犯行，業據告訴人A 女分別於警、偵訊暨本院指證述明
    確，核與被告於警訊（見99年11月22日警訊筆錄）、偵查（
    見99年11月23日偵查筆錄）、本院準備程序（見本院100 年
    3 月11日準備程序筆錄）之供述，互核相符。此外，復有性
    騷擾事件申訴書1 紙、現場監視錄影畫面翻拍照片1 張在卷
    可證，更且稽之監視錄影畫面顯示被告有聲請簡易判決處刑
    書以及原審認定之事實明確，從而，被告於本院審理時之如
    上所辯，顯屬飾後卸責之詞，毫無足採。據上，本案事證明
    確，被告犯行，足以認定，應予責罰。
三、檢察官上訴意旨以據被害人3427HV9911（檢察官上訴記載為
    被告之號3427HD9911，茲更正之，詳見100 年1 月26日100
    年度請上字第36號上訴書）具備理由具狀請求上訴略以︰被
    告至今未賠償被害人精神上所受損害，原審量處拘役30日，
    顯然不足以令被告悔改、心生畏懼不再犯，而依刑事訴訟法
    第344 條第3 項、第455 條之1 第1 項、第3 項規定提起上
    訴等。承據上述，本件係檢察官執為上訴，乃為被告不利益
    所為上訴，甚明；而且不受刑事訴訟法第370 條不利益變更
    禁止原則之限制。是被告前雖經於警偵訊暨本院準備程序時
    坦承犯行在案，惟被告嗣於本院審理時翻異前詞、飾卸其責
    ，未見悔意，其所為並已嚴重侵害他人身體自主權，本院依
    被告本件犯罪狀況及事後猶未能深切反省自我檢討，從而，
    本院亦認被告於原審所受宣告之刑過輕。是原審認定本案事
    證明確，予以論罪科刑，固非無見。惟查，原審判決未及審
    酌被告翻異前詞，於本院審理時矢口否認犯行之犯罪後態度
    不佳，並無悔意情狀，量刑有所偏輕，容有未合，檢察官執
    以上訴，為有理由，自應由本院予以撤銷改判。
四、核被告3427HD9911所為，係犯性騷擾防治法第25條第1 項之
    意圖性騷擾，乘人不及抗拒而為觸摸其胸部之行為罪。爰審
    酌被告為逞一己私欲，竟對於女性之身體任意觸碰，不尊重
    他人對於身體之自主權利，造成告訴人心理不安全感，且對
    社會治安產生不良影響，兼衡犯罪之動機、目的、手段、生
    活狀況、品行、智識程度、犯罪後於本院審理時對於犯行翻
    異前詞之態度等一切情狀，酌情量處如主文所示之刑，並諭
    知易科罰金之折算標準。
據上論斷，依刑事訴訟法第455 條之1 第3 項、第369 條第1 項
前段、第364 條、第299 條第1 項前段，性騷擾防治法第25條第
1 項，刑法第11條前段、第41條第1 項前段，判決如主文。
本案由檢察官張靜薰聲請本院以簡易判決處刑暨提起上訴，經檢
察官黃致中到庭執行職務。
中    華    民    國   100    年    5     月    17    日
                  刑事第2 庭審判長法  官  王屏夏
                                  法  官  曹惠玲
                                  法  官  黎錦福
上列正本證明與原本無異。
不得上訴。
                                  書記官  蔡麗春
中    華    民    國   100    年    5     月    17    日

附錄本案論罪科刑法條全文：  
性騷擾防治法第25條
意圖性騷擾，乘人不及抗拒而為親吻、擁抱或觸摸其臀部、胸部
或其他身體隱私處之行為者，處2 年以下有期徒刑、拘役或科或
併科新臺幣10萬元以下罰金。
前項之罪，須告訴乃論。